臺灣高等法院高雄分院刑事裁定
111年度毒抗字第133號
抗  告  人  
即  被  告  吳瑞隆



上列抗告人因聲請強制戒治案件，不服臺灣屏東地方法院中華民
國111年2月23日裁定（111年度毒聲字第114號），提起抗告，本
院裁定如下：
    主  文
抗告駁回。
    理  由
一、抗告意旨如附件抗告狀。
二、適用法條之說明
    按觀察、勒戒後，檢察官依據勒戒處所之陳報，認受觀察、
    勒戒人有繼續施用毒品傾向者，檢察官應聲請法院裁定令入
    戒治處所強制戒治，其期間為6個月以上，至無繼續強制戒
    治之必要為止，但最長不得逾1年；依前項規定為觀察、勒
    戒或強制戒治執行完畢釋放後，3年後再犯第10條之罪者，
    適用本條前2項之規定，毒品危害防制條例第20條第2項、第
    3項分別定有明文。
三、本院之判斷
  ㈠抗告人即被告吳瑞隆（下稱被告）因施用第一級、第二級毒
    品，前經原審臺灣屏東地方法院以110年度毒聲字第720號裁
    定令入勒戒處所施予觀察、勒戒後，因有繼續施用毒品傾向
    ，經原審據檢察官聲請，依毒品危害防制條例第20條第2 項
    後段規定，諭知被告令入戒治處所施以強制戒治，其期間為
    6個月以上，至無繼續強制戒治之必要為止，但最長不得逾1
    年之裁定。有原審法院110年度毒聲字第720號、111年度毒
    聲字第114號裁定書、臺灣屏東地方檢察署檢察官觀察勒戒
    處分執行指揮書、法務部○○○○○○○○民國111年2月15日高戒所
    衛字第11110000720號函暨所附高雄戒治所附設勒戒處所有
    無繼續施用毒品傾向證明書及有無繼續施用毒品傾向評估標
    準紀錄表（附於臺灣屏東地方檢察署110年度毒偵字第1552
    號案卷）在卷可憑。
  ㈡抗告意旨雖以被告109年2月18日因毒品案件入監執行，其間
    並經送執行觀察勒戒，難道監所有提供毒品施用嗎？卻經認
    定有繼續施用毒品傾向而經原審裁定執行強制戒治，故質疑
    戒治處所之心理治療諮商醫師評估認定被告有繼續施用毒品
    傾向之依據云云為由，指摘原審裁定諭知強制戒治為不當。
    經查：
　⒈依前所述，毒品危害防制條例第20條第2項所規定檢察官應聲
    請法院裁定令受觀察勒戒人入戒治處所強制戒治之要件，係
    以其人於執行觀察勒戒後，經認「有繼續施用毒品之傾向」
    ，而非「有繼續施用毒品之行為」。本件抗告意旨以執行機
    關於被告在監、在所期間未曾提供毒品為由而提起抗告，對
    於法律規定之理解，已有誤會。
　⒉前開法務部○○○○○○○○附設勒戒處所有無繼續施用毒品傾向證
    明書及有無繼續施用毒品傾向評估標準紀錄表（如附件）
    ，乃經依法考核任用並具有專門技術之人員，本於專業之評
    估判斷所製作，客觀上具備相當之正確性及公信力。茲依卷
    附前開評估標準紀錄表及證明書所示，被告前揭經執行觀察
    勒戒而進行評估之結果，就【前科紀錄與行為表現】項目，
    其中「靜態因子」部分，包括：⑴毒品犯罪相關司法紀錄、⑵
    首次毒品犯罪年齡、⑶其他犯罪相關紀錄、⑷入所時尿液毒品
    檢驗等4項，得分依序為10分、10分、10分、0分；「動態因
    子」部分即所內行為表現部分，得分為2分；又【臨床評估
    】項目，其中「靜態因子」即物質使用行為部分，包括：⑴
    多重毒品濫用、⑵合法物質濫用、⑶使用方式、⑷使用年數等4
    項，得分依序為10分、2分、0分、10分；「動態因子」部分
    ，包括：⑴精神疾病共病（反社會人格）、⑵臨床綜合評估等
    2 項，得分依序為0分、6分；【社會穩定度】項目，包括：
    ⑴工作、⑵家庭，含：①家人藥物濫用、②入所後家人是否訪親
    、③出所後是否與家人同住等各項，所得分數則均為0分、5
    分、5分、0分(按：後3者以5分為上限)，綜上合計總分為65
    分，而經評估為有繼續施用毒品之傾向。原審以前開專業之
    評估為據，認為被告有繼續施用毒品之傾向而依法諭知強制
    戒治，即無不合。
  ㈢綜上所述，被告以原裁定為不當而提起抗告，請求本院撤銷
    原裁定，即無理由，應予駁回。
據上論結，應依刑事訴訟法第412條，裁定如主文。
中　　華　　民　　國　　111 　年　　4 　　月　　13　　日
                  刑事第八庭　　審判長法　官　邱明弘
                                      法　官　黃宗揚
　　　　　                  　　　　　法　官　陳松檀
以上正本證明與原本無異。
不得再抗告。
中　　華　　民　　國　　111 　年　　4 　　月　　13　　日
                                    　書記官　李佳旻